臺灣士林地方法院民事裁定
111年度抗字第301號
抗  告  人  藍瑋宣  

相  對  人  臺灣土地銀行股份有限公司00000000000
法定代理人  謝娟娟  

上列當事人間因本票裁定事件，抗告人對於民國111年10月19日
本院司法事務官所為111年度司票字第16415號裁定提起抗告，本
院裁定如下：
    主  文
抗告駁回。
抗告程序費用新臺幣壹仟元由抗告人負擔。
    理  由
一、按執票人向本票發票人行使追索權時，得聲請法院裁定後強
    制執行，票據法第123條規定有明文。又本票執票人依上開
    法條之規定，聲請法院裁定許可對發票人強制執行，係屬非
    訟事件程序，法院僅就形式上審查得否准許強制執行，此項
    裁定並無確定實體上法律關係存否之效力，如發票人就票據
    債務之存否有爭執時，應由發票人提起確認之訴，以資解決
    。是法院辦理本票執票人聲請裁定准許向本票發票人強制執
    行事件，僅審查本票形式上要件是否具備，無庸亦無從審究
    本票原因關係債權是否存在之實體事項。
二、本件相對人主張：其持有抗告人及第三人麗京國際有限公司
    、張如卿於民國111年6月28日共同簽發面額新臺幣（下同）
    556萬元，到期日111年9月29日之本票乙紙(下稱系爭本票)
    ，並免除作成拒絕證書。詎於屆期提示後，尚有票款本金35
    9萬6,000元，及自到期日起按週年利率百分之16之利息未獲
    清償，爰依法聲請裁定就系爭本票其中359萬6,000元，及自
    111年9月29日起至清償日止，按週年利率百分之16計算之利
    息，准予強制執行等情，已據其提出系爭本票為證，原裁定
    依相對人之聲請，予以准許強制執行，經核並無不合。
三、抗告意旨略以：抗告人已與相對人達成和解，相對人應不得
    聲請本票裁定等語。惟查，抗告人所稱上情縱屬實，乃屬實
    體上之爭執，尚非本件非訟程序所得審究，本院仍應為許可
    強制執行之裁定。從而，抗告人執前詞指摘原裁定不當，聲
    明廢棄，為無理由，應予駁回。
四、末按在票據上簽名者，依票上所載文義負責。二人以上共同
    簽名時，應連帶負責。票據法第5條定有明文。又債權人以
    各連帶債務人為共同被告提起給付之訴，以被告一人提出非
    基於其個人關係之抗辯，而經法院認為有理由者為限，始得
    適用民事訴訟法第56條第1項規定，是連帶債務人中之一人
    提出上訴，於行為當時就形式觀之，係基於個人關係之抗辯
    ，或經法院認為無理由者，即無民事訴訟法第56條第1款規
    定之適用，亦即該上訴之效力不及於未上訴之連帶債務人。
    此於非訟事件抗告程序，依非訟事件法第46條準用之。本件
    抗告人之抗告為無理由，已如前述，則其提起抗告之行為效
    力即不及於共同發票人麗京國際有限公司、張如卿，爰不列
    為視同抗告人，附此敘明。　　　　
五、爰裁定如主文。
中　　華　　民　　國　　111 　年　　11　　月　　28　　日
                  民事第一庭　法  官  陳月雯
以上正本係照原本作成。
如不服本裁定，僅得於收受本裁定正本送達後10日內，以適用法
規顯有錯誤為理由，向本院提出再抗告狀（須須按他造當事人之
人數附繕本及繳納再抗告裁判費新臺幣1,000 元），經本院許可
後始可再抗告。再抗告時應提出委任律師或具有律師資格之人之
委任狀；委任有律師資格者，另應附具律師資格證書及釋明委任
人與受任人間有民事訴訟法第466 條之1 第1 項但書或第2 項所
定關係之釋明文書影本。
中　　華　　民　　國　　111 　年　　11　　月　　28　　日
                            　書記官  李佩諭